最高法院民事裁定                                八十七年度台簡抗字第三五號
    抗  告  人  張宮崎
右抗告人因與林陳秀琴間請求給付票款事件，對於中華民國八十七年二月三日台灣高
雄地方法院合議庭裁定（八十六年度簡上字第三四二號），提起抗告，本院裁定如左
：
    主  文
抗告駁回。
抗告訴訟費用由抗告人負擔。
    理  由
按對於民事訴訟法第四百二十七條第二項簡易訴訟程序之第二審判決，其上訴利益逾
第四百六十六條所定之額數者，當事人僅得以其適用法規顯有錯誤為理由，逕向最高
法院提起上訴，並須經原裁判法院之許可，此項許可，以訴訟事件所涉及之法律見解
具有原則上之重要性者為限，此觀民事訴訟法第四百三十六條之二第一項、第四百三
十六條之三第一項及第二項之規定自明。本件抗告人對於原法院八十六年度簡上字第
三四二號第二審判決提起上訴，所表明之上訴理由，無非以：相對人林陳秀琴係本於
票據法律關係起訴請求，後於第一審訴訟程序進行中主張原因事實如借款時間、清償
方式、換票等之表見代理，訴訟標的由票據關係衍生至消費借貸代理權有無之認定，
已構成訴之變更、追加。且變更後之訴訟標的不屬民事訴訟法第四百二十七條第一項
及第二項簡易程序之範圍，非經當事人合意不得行簡易訴訟程序。又系爭支票係抗告
人之媳吳蔚麗所偽造，抗告人從未出面與相對人接洽借款，相對人將款項匯入抗告人
之帳戶乙事，抗告人並不知情，抗告人並無任何足以表徵授權吳蔚麗借款之行為為論
據。惟查原法院以：相對人本於票據關係提起本件訴訟，於第一審訴訟程序中復主張
抗告人應依表見代理之規定負授權人之責任，非訴之變更或追加，相對人就原因事實
如借款時間、清償方式、換票等之表見代理之陳述，仍以票據關係為其訴訟標的，屬
事實上之陳述，並未追加或變更訴訟標的為消費借貸之法律關係，抗告人之其餘上訴
論旨無非指摘第二審判決取捨證據、認定事實之職權行使為不當，而未具體說明該判
決有何適用法規顯有錯誤之情事，尤難謂其上訴涉及之法律見解具有原則上之重要性
，揆諸前開說明，其上訴於法未合，自不應許可云云為由，因而以裁定駁回抗告人之
上訴，於法洵無不合。抗告論旨，仍執陳詞指摘原裁定不當，聲明廢棄，非有理由。
據上論結，本件抗告為無理由，依民事訴訟法第四百三十六條之二第二項、第四百九
十二條第一項、第九十五條、第七十八條，裁定如主文。
中      華      民      國    八十七    年      五      月    二十一    日
                              最高法院民事第六庭
                                  審判長法官  吳  正  一
                                        法官  楊  隆  順
                                        法官  陳  淑  敏
                                        法官  黃  義  豐
                                        法官  許  朝  雄
      右正本證明與原本無異
                                              書  記  官
中      華      民      國    八十七    年      六      月      八      日
